# 投资性房地产公允价值是否包含增值税？

提问人：numberxu123 时间：2022-09-20 10:30:31
以公允价值计量的投资性房地产，其公允价值（市价）是否包含增值税？

回答人：chenyiwei
公允价值不含增值税，但包含日后转让时可能需缴纳的土地增值税。
在会计处理中，土地增值税采用类似于所得税的方法处理，如果在可预见的未来不能排除转让房地产的可能性，则在资产负债表日，需假设按当前公允价值处置该投资性房地产，据此测算在该假设下需缴纳的土地增值税金额，确认为一项递延负债。